臺灣高等法院花蓮分院刑事判決　九十一年度上訴字第二三五號
　　上訴人即自訴人　甲○○
　　被　　　　　告　丙○○
右上訴人因被告等妨害自由等案件，不服臺灣臺東地方法院九十一年度自字第一四號
中華民國九十一年十月十八日第一審判決，提起上訴，本院判決如左：
    主  文
原判決撤銷，發回臺灣臺東地方法院。
    理  由
一、本件上訴意旨詳上訴理由書（如附件）所載。
二、按自訴狀應記載被告之姓名、性別、年齡、籍貫、職業、住所或居所，或其他足
    資辨別之特徵，刑事訴訟法第三百二十條第二項第一款定有明文。而刑事訴訟法
    第三百十二條（即現行法第三百二十條）第二項第一款之立法本旨，祇以就自訴
    狀之記載內容能確定其所訴追之人為已足，就令狀內並未詳列被告姓名，如就該
    狀之其他記載，在客觀上已能確定其所訴追之人時，尚難遽謂其起訴之程序違背
    規定（最高法院二十七年滬上字第一０七號判例參照）。
三、經查：
  (一)被告丙○○、乙○○部分：
    本件上訴人向原審法院提出之自訴狀內容雖僅記載被告「鍾蝶」（正確姓名應為
    丙○○）與「乙○○」之姓名、性別及住所，惟上訴人既已指明其欲訴追之對象
    「鍾蝶」、「乙○○」分別為行政院衛生署臺東醫院（下稱：臺東醫院）之院長
    及精神科醫師（見原審卷第二、五頁），而丙○○及乙○○分別為臺東醫院之院
    長及精神科醫師之事實，亦有臺東醫院中華民國九十一年七月十六日九十一東醫
    歷字第九一０三五三六號函乙紙在卷可依（見原審卷第十三至十九頁），是上訴
    人縱於自訴狀內將丙○○之姓名誤載為「鍾蝶」，客觀上仍足以確定上訴人欲訴
    追之人為臺東醫院之院長丙○○及精神科醫師乙○○，自難遽認上訴人對於被告
    丙○○及乙○○所提起之自訴程序違背規定。
  (二)被告劉○○部分：
    上訴人於自訴狀內雖未記載欲訴追之對象「劉○○」之正確名字及年籍資料，惟
    其既已指明「劉○○」係與乙○○醫師於八十七年八月間一起為其看診之臺東醫
    院精神科醫師，而臺東醫院上開函文資料亦顯示確有一名劉姓醫師於前揭時間參
    與上訴人之精神疾病診斷，是原審法院於未查明「劉○○」是否即為曾於病歷摘
    要上蓋章之劉姓住院醫師前，尚不宜率以自訴狀未載明「劉○○」之確實姓名、
    年齡、籍貫或其他足資辨別之特徵，起訴之程式顯有未備為由，對被告「劉○○
    」部分諭知自訴不受理之判決。
四、綜上所述，原審法院以上訴人於自訴狀內未載明被告三人之確實姓名、年齡、籍
    貫或其他足資辨別之特徵，其起訴之程式顯有未備為由，諭知自訴不受理之判決
    ，自有未洽。上訴意旨指摘原判決不當，為有理由，爰不經言詞辯論，由本院予
    以撤銷，並發回原審法院另為適當之調查及裁判。
據上論斷，應依刑事訴訟法第三百六十九條第一項後段、第三百七十二條，判決如主
文。
中      華      民      國    九十一    年     十二     月      五      日
                                    審判長法官    吳  鴻  章
                                          法官    林  慶  煙
                                          法官    張  健  河
右正本證明與原本無異。
如不服本判決，應於判決送達後十日內向本院提出上訴狀。其未述理由者，並應於
提出上訴狀後十日內向本院補提理由狀(須附繕本)。
                                        書記官    鄧  瑞  雲
中      華      民      國    九十一    年     十二     月      五      日
